臺灣高雄地方法院刑事判決　　　　　　　99年度訴字第1709號
公　訴　人　臺灣高雄地方法院檢察署檢察官
被　　　告　蔡岳昭
選任辯護人　張永昌律師
　　　　　　陳煜昇律師
上列被告因妨害風化案件，經檢察官提起公訴（99年度偵字第28
341 號），本院判決如下：
   主  文
蔡岳昭犯圖利容留猥褻罪，處有期徒刑伍月，如易科罰金，以新
臺幣壹仟元折算壹日。扣案之記帳單壹張、毛巾壹條均沒收。
   事  實
一、蔡岳昭係址設高雄市前鎮區○○○路245 號「自然風理髮廳
    」之負責人，其基於意圖使滿18歲之女子與不特定男客為猥
    褻行為而容留以營利之犯意，容留滿18歲之女子與男客於上
    開理髮廳內包廂進行俗稱「半套」（即用手撫摸男客性器官
    使男客射精）之性交易行為，每次性交易收費為新臺幣（下
    同）1,000 元，蔡岳昭從中抽取3 成利潤以營利。適有男客
    許偉霖於民國99年7 月24日晚間7 時30分許，前往「自然風
    理髮廳」內消費，並指定由店內2 號小姐服務，經店內某姓
    名年籍不詳之成年人接待許偉霖至2 樓房間後，遂由2 號小
    姐即滿18歲女子陳月香至該房間內，為許偉霖進行「半套」
    之性交易服務，嗣於同日晚間8 時10分許，經警持搜索票在
    上址當場查獲，並扣得蔡岳昭所有、供本案犯罪所用之記帳
    單1 張、毛巾1 條，以及使用過之衛生紙1 團等物，而悉上
    情。
二、案經高雄市政府警察局前鎮分局報請臺灣高雄地方法院檢察
    署檢察官偵查起訴。
    理  由
壹、證據能力部分：
    按除法律另有規定外，實施刑事訴訟程序之公務員因違背法
    定程序取得之證據，其有無證據能力之認定，應審酌人權保
    障及公共利益之均衡維護；被告以外之人於審判外之言詞或
    書面陳述，除法律有規定者外，不得作為證據；又被告以外
    之人於審判外之陳述，雖不符合同法第159 條之1 至第159
    條之4 之規定，但經當事人於審判程序同意作為證據，法院
    審酌該言詞陳述或書面陳述作成時之情況，認為適當者，亦
    得為證據；當事人、代理人或辯護人於法院調查證據時，知
    有第159 條第1 項不得為證據之情形，而未於言詞辯論終結
    前聲明異議者，視為有前項之同意，刑事訴訟法第158 條之
    4 、第159 條第1 項、第159 條之5 分別定有明文。本判決
    下列所引用之各項供述證據，當事人均不爭執各該證據之證
    據能力，且迄本院言詞辯論終結前亦均未就該等證據之證據
    能力聲明異議，本院審酌此等證據資料取得及製作時之情況
    ，尚無違法不當及證明力明顯過低之瑕疵，以之作為證據應
    屬適當；另本判決後述所引之各項非供述證據，無證據證明
    係實施刑事訴訟程序之公務員以不法方式所取得，且亦無證
    據證明係非真實，復均與本件待證事實具有關聯性，是依刑
    事訴訟法第158 條之4 之反面解釋，當有證據能力；又前開
    供述與非供述證據復經本院於審理期日中合法調查，自均得
    為本案證據使用，同先敘明。 
貳、認定犯罪事實所憑證據：
一、訊據被告蔡岳昭固不否認滿18歲之女子陳月香於99年7 月24
    日晚間7 時30分許，在「自然風理髮廳」內與男客從事俗稱
    「半套」之性交易行為，惟矢口否認有何容留滿18歲女子與
    他人為猥褻行為以營利之犯行，辯稱：伊有告誡店內女服務
    生不得與客人從事違法之性交易行為，並要求店內員工簽立
    切結書，陳月香為男客提供性交易服務係其個人行為，伊對
    此並不知情云云；辯護意旨則以：上開理髮廳中之房間並未
    上鎖，亦無監視器及警示設備，且未查獲保險套等常見之從
    事媒介容留色情之場所常具備之工具及設備，足見「自然風
    理髮廳」確實未從事引誘、容留或媒介他人從事性服務以營
    利之行為等語置辯。
二、經查，被告係址設於高雄市前鎮區○○○路245 號「自然風
    理髮廳」之負責人，陳月香係該店內之服務生，又陳月香於
    99年7 月24日晚間7 時30分許，在「自然風理髮廳」之2 樓
    包廂內與男客許偉霖從事俗稱「半套」（即用手撫摸男客性
    器官使男客射精）之性交易行為等情，業據被告自承在卷(
    見本院訴字卷第15至17頁) ，復有證人陳月香警詢、偵訊及
    本院審理中、許偉霖警詢中之證述( 見警卷第1 至4 頁、第
    9 至10頁，偵卷第8 至10頁，本院訴字卷第32至37頁) ，以
    及高雄市政府營利事業登記證、搜索扣押筆錄、扣押物品目
    錄表、扣案之毛巾、衛生紙、現場照片14張等在卷可稽( 見
    警卷第13至16頁、第24至30頁、第32頁) ，上開事實已足認
    定。另查，被告提供上開場所容留滿18歲女子與他人進行俗
    稱「半套」之性交易行為，每次性交易收費為1,000 元，且
    被告從中抽得3 成以營利等情，業據證人即前往現場探訪之
    警員蘇俊棋於偵查中具結證述明確( 見偵卷第16至17頁)，
    並有該警員提出與店內小姐之對話錄音光碟1 片及譯文1份(
    見偵卷第23頁) 在卷可參，此外，復有扣案之記帳單1張(見
    警卷第31頁) 附卷足證，故被告確有容留滿18歲女子與他人
    為猥褻行為以營利之犯行，即告明確，洵堪認定屬實。
三、被告雖以前揭情詞置辯，並提出陳月香簽立之切結書1 紙(
    見本院訴字卷第51頁) 作為其答辯之依據；然有無從事性交
    易行為，與是否簽立切結書，本無邏輯上必然關係，被告縱
    有與店內小姐事先書立不得從事色情之書據或契約，亦僅可
    能係預作逃避刑責之措施而已；且查被告庭呈之切結書，其
    書寫日期為96年8 月15日，而被告係自97年間始擔任上開理
    髮廳之負責人，此據被告自承在案( 見本院訴字卷第15頁)
    ，並有前開營利事業登記證1 紙在卷可佐( 見警卷第32頁)
    ，另證人陳月香亦表示該切結書是其96年間剛進公司時簽的
    ，切結書上的日期就是簽立切結書的日期，被告是97年間向
    之前的女老闆盤讓該理髮廳的，其只有簽過1 份切結書等語
     (見本院訴字卷第42至43頁) ，顯見被告所提出之切結書，
    乃證人陳月香依前一位老闆之要求所簽立，並非如被告主張
    係其要求店內員工所簽立，是被告是否確實曾要求員工簽立
    切結書乙節，已屬有疑；況查，據證人陳月香於本院審理中
    證稱：被告有叫我們簽切結書，說不能做違法的色情服務行
    為，若違反該規定會被革職等語( 見本院訴字卷第36頁) ，
    然其亦自承目前仍在「自然風理髮廳」內工作，且係伊請求
    老闆讓伊繼續在上開店內工作等語( 見本院訴字卷第36至37
    頁) ，再觀諸被告亦於本院審理中陳述：若小姐違反規定的
    話，會叫他們自行負責，承擔法律責任，除此之外別無其他
    處罰之方式等語( 見本院訴字卷第19頁) ，足見縱使被告曾
    要求店內員工簽立切結書，禁止其從事色情交易，然未有規
    範任何處罰效果，則該切結書之簽立亦形同具文，實質上並
    無何拘束、管制之效力，故自難以此遽為有利於被告之認定
    ；再者，被告亦未能提出其他足以證明其確有要求員工不得
    從事違法色情服務行為，若有違反，將有具體處罰措施之具
    體證據，故被告空言曾明令員工不得從事違法性交易服務云
    云，即難以遽信。
四、又查，證人陳月香則於審理中證稱作半套性交易，伊會跟客
    人收1000元，在帳冊上記載600 元等語( 見本院訴字卷第35
    頁) ，惟扣案之記帳單上所記載之金額均為1000元、1400元
    ，此與證人陳月香證稱會在帳冊上記載600 元之證詞已有不
    符；另證人陳月香於審理中證稱：按摩1 個小時是600 元，
    1 個半小時是1000元( 見本院訴字卷第37頁) ，然其就為何
    按摩1 個半小時經換算後，其費用反而較按摩1 個小時昂貴
    ，並未提出合理之交代，是其證述顯然不合常情，顯有迴護
    被告之虞，不足盡信。另查，被告供稱店內營業項目有理髮
    、做臉、美容瘦身等項目，其中理髮費用為300 、350 元，
    作臉費用為400 元，美容瘦身費用則為1 個小時600 元，帳
    冊內記載1400元是做臉、指壓等時間累積的費用等語( 見本
    院訴字卷第15至16頁) ，惟此與證人陳月香表示記帳單內14
    00元是表示客人帶小姐出去唱歌的收費( 見本院訴字卷第38
    頁) 之證述有所扞格，再查諸扣案帳冊內並未特別註明消費
    項目，亦未見有記載理髮、作臉等項目之消費明細，而證人
    陳月香復證稱店內只有1 本帳冊( 見本院訴字卷第38頁) ，
    由該帳冊並無其他消費項目之記載情形以觀，足見該帳冊所
    記載者應僅有從事色情按摩服務及帶店內小姐出場之費用，
    從而，該店內主要係以從事按摩兼「半套」性交易作為其服
    務項目，被告並可從中抽得3 成以獲利自明。且被告乃「自
    然風理髮廳」之負責人，其亦自承平常會在該理髮廳內( 見
    本院訴字卷第16至17頁) ，而該理髮廳內包廂之門並未上鎖
    ，復為極易拉開之拉門，此據證人陳月香具結證述在卷( 見
    本院訴字卷第35頁) ，並有現場照片在卷可參( 見警卷第28
    至30頁) ，衡諸常情，若理髮廳員工非徵得負責人許可，當
    無可能毫不避諱即在該店內與男客從事違法性交易行為，則
    被告辯稱其對於店內所從事之性交易並不知情云云，洵無足
    採。
五、辯護意旨雖復以「自然風理髮廳」之房間並未上鎖，亦無監
    視器及警示設備，且未查獲保險套等常見之從事媒介容留色
    情場所常具備之工具及設備，足見該理髮廳確實未從事引誘
    、容留或媒介他人從事性服務以營利之行為等語置辯。惟按
    ，從事性交易之方式、態樣、現場情況乃至店內設備等，每
    每依個案情形不一而足，自應綜合全部客觀事實、現場情狀
    及卷內相關事證為整體之認定，自難僅以其中單一要素之欠
    缺，即遽謂無何從事性交易不法情事之存在；本院經審酌上
    開證人證述、現場照片及扣案證物等相關證據，綜合全情觀
    察判斷，而據此認定「自然風理髮廳」店內確有從事性交易
    之不法行為，已詳如前述，雖卷內未見該理髮廳內裝設有監
    視器、警示設備等物，然其未裝設之可能原因甚多，並非據
    以判斷店內是否有從事非法性交易之唯一標準，亦不足推翻
    本院前開認定被告確有容留滿18歲女子與他人為猥褻行為以
    營利之事實，況且店內遭查獲者係從事俗稱「半套」性交易
    行為（即用手撫摸男客性器官使男客射精），並非從事性交
    即俗稱「全套」性交易一情，前已述及，是縱未扣得保險套
    等證物，亦與本案犯罪事實無涉，故辯護人前開辯詞，自無
    可採。
六、綜上所述，被告所辯各節，核與事實及常情相違，復與證人
    陳月香所述亦有多處矛盾扞格之處，顯屬卸責之詞，要難採
    信。本案事證明確，被告犯行洵堪認定，應予依法論科。
參、論罪科刑
一、按現行刑法第231 條於88年4 月21日修正公佈，其規定為意
    圖使男女與他人性交或猥褻之行為，而引誘、容留或媒介以
    營利者，其處罰之對象為引誘、容留或媒介之人，犯罪構成
    要件乃以行為人主觀上有營利及使男女與他人為性交或猥褻
    行為之犯意，客觀上有引誘、容留或媒介之行為為已足，屬
    於形式犯。故行為人只要以營利為目的，有使男女與他人為
    性交或猥褻行為之意圖，而著手引誘、容留或媒介行為，即
    構成犯罪；至該男女與他人是否有為性交或猥褻之行為，則
    非所問，亦不以媒介行為人取得財物或利益，始足當之。是
    其犯罪係即時完成，無待任何具體有形之結果可資發生，性
    質上與未遂犯並不相容，應無未遂犯可言( 最高法院98年度
    台上字第862 號判決意旨可資參照) 。查本件被告以營利之
    目的，基於使滿18歲女子陳月香與男客許偉霖為猥褻行為之
    意圖，容留陳月香為男客許偉霖於上址為「半套」性交易服
    務，已然著手容留行為，是縱其於為警查獲時，尚未實際取
    得男客所交付之性交易費用，仍無礙此罪之成立。故核被告
    所為，係犯刑法第231 條第1 項之圖利容留猥褻罪，起訴書
    雖記載被告係涉犯刑法第231 條第1 項之意圖使女子與他人
    為猥褻、性交之行為，而媒介、容留以營利之罪嫌，然遭查
    獲之滿18歲女子陳月香與男客僅從事俗稱「半套」性交易之
    猥褻行為，並無性交行為，業如前述，且被告之行為亦僅該
    當容留之構成要件，故起訴書所載罪名，顯屬贅載，併此敘
    明。爰審酌被告為貪圖不法利益，容留年滿18歲之女子與男
    客從事猥褻行為，敗壞社會善良風氣，所為實有不該，且犯
    後猶飾詞脫免刑責，未見悔意，兼衡其犯罪之手段、情節、
    犯罪所生危害及尚未因此得利等一切情狀，量處如主文所示
    之刑，並斟酌其學歷為國中畢業、家庭經濟狀況小康等情(
    見警卷調查筆錄受訊問人教育程度及家庭經濟狀況欄)， 諭
    知如主文所示易科罰金之折算標準，以資懲儆。
二、另扣案之記帳單1 張、毛巾1 條等物，係被告所有，此據被
    告自承在卷( 見本院訴字卷第21頁) ，且係供本案犯罪所用
    之物，爰依刑法第38條第1 項第2 款、第3 項規定，均宣告
    沒收；至扣案之使用過衛生紙1 團，固屬本案犯罪所用，然
    並無積極證據足證為被告所有，爰不另宣告沒收，附此敘明
    。
據上論斷，應依刑事訴訟法第299 條第1 項前段，刑法第231 條
第1 項、第41條第1 項前段、第38條第1 項第2 款、第3 項，刑
法施行法第1 條之1 第1 項、第2 項前段，判決如主文。
本案經檢察官劉慕珊到庭執行職務。
中    華    民    國  100     年    2     月    11    日
                  刑事第十四庭審判長  法  官  陳銘珠
                                      法  官  李俊霖
                                      法  官  謝琬萍 
以上正本證明與原本無異。
如不服本判決應於收受送達後10日內向本院提出上訴書狀，並應
敘述具體理由；如未敘述上訴理由者，應於上訴期間屆滿後20日
內向本院補提理由書（均須按他造當事人之人數附繕本）「切勿
逕送上級法院」。
中    華    民    國  100     年    2     月    11    日
                                      書記官 陳玉娥
附錄本案論罪科刑法條：
中華民國刑法第231條
（圖利使人為性交或猥褻罪）
意圖使男女與他人為性交或猥褻之行為，而引誘、容留或媒介以
營利者，處 5 年以下有期徒刑，得併科 10 萬元以下罰金。以
詐術犯之者，亦同。
公務員包庇他人犯前項之罪者，依前項之規定加重其刑至二分之
一。